臺灣桃園地方法院民事裁定
111年度消債聲免字第5號
聲  請  人  
即  債務人  陳雪玲  

代  理  人  李大偉法扶律師
上列聲請人因消費者債務清理條例事件，聲請免責，本院裁定如
下：
    主  文
債務人陳雪玲應予免責。
    理  由
一、按債務人因第133條之情形，受不免責之裁定確定後，繼續
    清償達該條規定之數額，且各普通債權人受償額均達其應受
    分配額時，得聲請法院裁定免責，消費者債務清理條例（下
    稱消債條例）第141條第1項定有明文。依其立法理由可知此
    規定係為鼓勵債務人利用其薪資、執行業務所得或其他固定
    收入清償債務，以獲得免責，賦予其重建經濟之機會。從而
    ，債務人依消債條例第141條規定聲請免責時，法院僅須依
    債務人是否已清償達消債條例第133條規定之數額及各普通
    債權人受償額是否均達其應受分配額為免責與否之認定，無
    須再斟酌原不免責事由之情節及其他一切情狀。
二、聲請意旨略以：聲請人經本院於民國110年10月5日以110年
    度消債職聲免字第97號民事裁定聲請人清算前2年可處分所
    得扣除必要生活費用支出為新臺幣（下同）318,696元，普
    通債權人僅受償222,836元，故依消債條例第133條規定不應
    免責確定後，繼續清償債權人之金額達318,736元，且普通
    債權人平均受償比例均達其應受分配額，爰再依消債條例第
    141條之規定，聲請裁定准予免責等語。
三、經查：
　　㈠本件聲請人因積欠金融機構債務，前經本院以109年度消債
      清字第33號裁定自109年4月15日起開始清算程序，債權人
      僅台灣金聯資產管理股份有限公司（下稱台灣金聯公司）
      1人，總債務為25,639,103元，嗣於110年5月31日終止清
      算程序並於同年6月23日確定在案。而因聲請人於聲請清
      算前2年可處分所得扣除其聲請前2年必要生活費用後，尚
      餘318,696元，然本件債權人於清算程序中僅受償222,836
      元，顯然低於前開數額，而有消債條例第133條所定不免
      責事由，本院乃於110年10月5日以110年度消債職聲免字
      第97號裁定（下稱原不免責裁定）聲請人不免責，並於11
      0年10月29日確定等事實，業經本院依職權調閱上開各事
      件之卷宗查核無誤。
　　㈡嗣聲請人再次向本院聲請本件免責，主張其於原不免責裁
      定確定後，已繼續清償台灣金聯公司95,900元等情，並據
      提出臺灣土地銀行存摺類存款憑條、代收款項證明聯等件
      影本為證（見本院卷第27至29頁）；復經本院依職權函請
      債權人陳報自110年10月29日原不免責裁定以後清償之數
      額後，核無不符，有台灣金聯公司111年5月26日陳報狀在
      卷可稽（見本院卷第37頁）。是聲請人於原不免責裁定確
      定後，復清償95,900元之事實，應可認定。再參以原不免
      責裁定係認定聲請人於聲請清算前2年可處分所得扣除必
      要生活費用後，尚餘318,696元，而各普通債權人於清算
      程序中僅受償222,836元，故認應不予免責。惟今債務人
      清償數額達318,736元（計算式：222,836元＋95,900元＝31
      8,736元）已逾原不免責裁定所列之差額318,696元，足認
      聲請人已具備消債條例第141條所規定之免責事由甚明。
四、綜上所述，本件聲請人前因第133條之情形，受不免責之裁
    定確定後，繼續清償達該條規定之數額，且普通債權人受償
    額亦達其應受分配額，已符合消債條例第141條所規定之免
    責要件。從而，聲請人聲請免責，揆諸首揭法律規定及說明
    ，為有理由，應予准許。
五、爰裁定如主文。　　　
中　　華　　民　　國　　111 　年　　6 　　月　　17　　日
                  民事第二庭    法　官　張震武
以上正本係照原本作成。　　　　　　　　　
如不服本裁定，應於裁定送達後10日內，以書狀向本院提出抗告
，並繳納抗告費新臺幣1,000 元。
中　　華　　民　　國　　111 　年　　6 　　月　　17　　日
                                書記官  陳𥴡濤